臺灣彰化地方法院刑事判決　　　　　　　　　　　　　九十四年度易字第二六號
　　公　訴　人　臺灣彰化地方法院檢察署檢察官
　　被　　　告　丙○○
右列被告因竊盜案件，經檢察官提起公訴（九十四年度偵字第一一五二號），暨移
併辦（九十四年度偵字第一五八四號），於本院準備程序中，被告就被訴事實為有罪
之陳述，經裁定改行簡式審判程序，本院判決如左：
    主  文
丙○○連續攜帶兇器竊盜，累犯，處有期徒刑壹年。
扣案之紅色磨尖六角扳手壹支沒收。
    事  實
一、丙○○前因違反藥事法、麻醉藥品管理條例及槍砲彈藥刀械管制條例案件，經法
    院分別判處有期徒刑二年、七月、七月確定，並經聲請定應執行刑為有期徒刑三
    年；再因違反麻醉藥品管理條例、藥事法案件，經法院分別判處有期徒刑六月、
    五月確定，並經聲請定應執行刑為有期徒刑十月，經接續執行後獲假釋；嗣又因
    犯贓物案件，經法院判處有期徒刑五月確定，並撤銷前揭假釋（其殘刑為二年二
    月六日），經入監執行該有期徒刑五月及殘刑二年二月六日後，甫於民國九十年
    七月二十八日縮短刑期執行完畢。詎其仍未知悔改，復基於意圖為自己不法所有
    之概括犯意：(一)先於九十三年十二月十日凌晨四時許，在彰化縣鹿港鎮○○路○
    段路旁，見乙○○所有之白色自用小客車（原車牌號碼為ＱＫ─九六○○號，引
    擎號碼ＡＢＦ四三二○ＲＥＫ一二四四○號，於九十三年十一月二十四日十四時
    十分許，在彰化縣福興鄉○○村○○路二十三號前遭不明人士竊取，價值約新臺
    幣《下同》十萬元）停放該處，且此時車子已改懸掛丁○○所有之ＸＥ─二二一
    六號車牌兩面（於九十三年十二月三日八時許，在彰化縣溪湖鎮○○里○○路○
    段三六○號旁遭不明人士竊取），即持客觀上足供兇器使用之紅色磨尖六角扳手
    （即扣押物品編號二），竊取該自小客車，得手後供己代步用，其後並將該車棄
    置於彰化縣鹿港鎮番雅溝旁，嗣為警於九十三年十二月二十六日十二時許，在彰
    化縣鹿港鎮番雅溝旁尋獲上開自用小客車（已發還），而查悉上情；(二)且於九十
    三年十二月間某日，在彰化縣鹿港鎮○○路「王牌保齡球館」前，見甲○○所有
  車牌號碼Ｘ九─六○七二號灰色自用小客車（於九十三年十二月十日七時許，在
    彰化縣埔鹽鄉○○村○○路六十三號之十三遭竊，價值約二十五萬元）停放該處
    ，即持客觀上足供兇器使用之平口螺絲起子及十字螺絲起子（未扣案），竊取該
    自小客車，得手後供己代步用，嗣於九十三年十二月二十二日凌晨四時許，在彰
    化縣福興鄉○○村○○路○段四五九巷十四號前為警查獲，並起獲該部自用小客
    車（已發還），及扣得丙○○所有供其竊取上開白色車輛使用之紅色磨尖六角扳
    手（即扣押物品編號二）；(三)又於九十四年二月十四日凌晨四時許，在南投縣南
    投市○○里○○路○段某道路旁，見戊○○所有（由廖振發保管使用中）車牌號
    碼九Ｊ－五四二八號藍色自用小客車停放該處，即持上述客觀上足供兇器使用之
    平口螺絲起子及十字螺絲起子竊取之，其後並改懸掛自己所有之○四一三－ＬＥ
    號車牌以供己代步用，嗣於九十四年三月四日凌晨零時三十分許，在彰化縣鹿港
    鎮○○里○○路○段三十四號前為警查獲，並起獲該部自用小客車（已發還）。
二、案經彰化縣警察局鹿港分局報請臺灣彰化地方法院檢察署檢察官偵查起訴，暨移
    送併辦（九十四年度偵字第一五八四號）。
    理  由
一、按除被告所犯為死刑、無期徒刑、最輕本刑為三年以上有期徒刑之罪或高等法院
    管轄第一審案件者外，於前條第一項程序進行中，被告先就被訴事實為有罪之陳
    述時，審判長得告知被告簡式審判程序之旨，並聽取當事人、代理人、辯護人及
    輔佐人之意見後，裁定進行簡式審判程序；除簡式審判程序及簡易程序案件外，
    第一審應行合議審判，刑事訴訟法第二百七十三條之一第一項、第二百八十四條
    之一分別定有明文。本件被告丙○○所涉係死刑、無期徒刑、最輕本刑為三年以
    上有期徒刑之罪或高等法院管轄第一審案件以外之罪，並於本院行準備程序時就
    被訴事實為有罪之陳述，本院合議庭依前揭規定，經評議結果，裁定改由受命法
    官獨任行簡式審判程序，先予敘明。
二、右揭事實，業據被告丙○○於本院審理時坦承不諱，且經證人即被害人乙○○、
    丁○○、甲○○、廖振發於警詢中指證綦詳，並據證人施宥年、施瑤生於警詢中
    證述屬實，復有失竊物品認領保管收據、贓物認領保管單、汽車車籍查詢表、車
    輛竊盜車牌失竊資料個別查詢報告表、車籍作業系統－查詢認可資料、車輛車牌
    失竊作業－查獲車輛認可資料及查獲現場照片等件附卷可稽，暨有紅色磨尖六角
    扳手（即扣押物品編號二）一支扣案可資佐證，足徵被告自白與事實相符。本件
    事證明確，被告右揭竊盜犯行均堪認定，應依法論科。
三、查紅色磨尖六角扳手（扣案）及平口螺絲起子、十字螺絲起子（未扣案），均係
    由金屬製成，質地堅硬，足以對人之身體、生命安全構成威脅，可供兇器使用。
    被告丙○○所為，均係犯刑法第三百二十一條第一項第三款之攜帶兇器竊盜罪。
    被告先後三次竊盜犯行，時間緊接，觸犯構成要件相同之罪，顯係基於概括犯意
    為之，為連續犯，應依刑法第五十六條之規定論以一罪，並加重其刑。又公訴人
    雖僅就被告於事實欄(一)之竊盜犯行提起公訴，而未論及被告其餘如事實欄(二)、(三)
    所示之竊盜犯行，惟該未起訴部分與檢察官起訴部分，因被告係基於概括之犯意
    而為之，具有連續犯之關係，屬裁判上一罪，已如前述，故本院自得併予審理。
    又被告前因違反藥事法、麻醉藥品管理條例及槍砲彈藥刀械管制條例案件，經法
    院分別判處有期徒刑二年、七月、七月確定，並經聲請定應執行刑為有期徒刑三
    年；再因違反麻醉藥品管理條例、藥事法案件，經法院分別判處有期徒刑六月、
    五月確定，並經聲請定應執行刑為有期徒刑十月，經接續執行後獲假釋；嗣又因
    犯贓物案件，經法院判處有期徒刑五月確定，並撤銷前揭假釋（其殘刑為二年二
    月六日），經入監執行該有期徒刑五月及殘刑二年二月六日後，甫於九十年七月
    二十八日縮短刑期執行完畢（於翌日即二十九日出監），有臺灣高等法院被告全
    國前案紀錄表及在監在押紀錄表附卷足參，其受有期徒刑執行完畢後，五年內再
    犯本件有期徒刑以上之罪，為累犯，應依刑法第四十七條之規定再遞加重其刑。
    爰審酌被告前有多項前科紀錄（參卷附臺灣高等法院被告全國前案紀錄表），素
    行非佳，且其因毒品案件在假釋期間，猶不知警惕於假釋期間再犯本件多次竊盜
    案件，顯然無所悔悟，及其犯罪之動機、方法、手段、所生危害，暨犯後尚能坦
    承犯行、態度良好等一切情狀，量處如主文所示之刑，以示懲儆。又扣案之紅色
    磨尖六角扳手一支（即扣押物品編號二），係被告所有且供本案竊車犯罪所用之
    物，業據被告供明在卷，應依刑法第三十八條第一項第二款規定宣告沒收之；另
    扣案之紅色Ｔ型萬能扳手、黑色Ｔ型萬能扳手、斜口鉗、活動老虎鉗各一支及鑰
    匙二支，被告堅決否認係供本案竊車犯罪所用之物，且本院復查無其他證據足資
    認定該等物品確係供被告本件行竊之用，爰不併予宣告沒收，附此敘明。
據上論斷，應依刑事訴訟法第二百七十三條之一第一項、第二百九十九條第一項前段
，刑法第五十六條、第三百二十一條第一項第三款、第四十七條、第三十八條第一項
第二款，判決如主文。
本案經檢察官賴志盛到庭執行職務。
中    華    民    國    九十四      年      四      月      十九        日
                                臺灣彰化地方法院刑事第二庭
                                    法      官  郭  麗  萍
右正本證明與原本無異。
如不服本判決，應於判決送達後十日內向本院提出上訴狀( 須附繕本 )。
告訴人或被害人對於判決如有不服具備理由請求檢察官上訴者，其上訴期間之計算係
以檢察官收受判決正本之日期為準。
                                    法院書記官  施  嘉  玫
中    華    民    國    九十四      年      四      月      十九        日
刑法第三百二十一條第一項第三款：
犯竊盜罪而有左列情形之一者，處六月以上五年以下有期徒刑：
三、攜帶兇器而犯之者。
